【裁判字號】    97,交聲,80
【裁判日期】    970229
【裁判案由】    聲明異議
【裁判全文】
臺灣臺中地方法院交通事件裁定          97年度交聲字第80號
原處分機關  交通部公路總局臺中區監理所
聲明異議人
即受處分人  乙○○
上列聲明異議人因違反道路交通管理處罰條例案件，對於交通部
公路總局臺中區監理所於民國九十六年十二月二十一日所為之中
監違字第裁６０－ＧＤ0000000號處分，聲明異議，本院
裁定如下：
    主  文
異議駁回。
    理  由
一、原處分機關略以：聲明異議人即受處分人乙○○（下稱受處
    分人）於民國九十六年十一月一日下午三時十五分許，駕駛
    車牌號碼ＰＦ一３９９５號自用小客車，在臺中市○○路與
    復興路口處，因「在劃有分向限制線路段迴車」之違規，經
    臺中市警察局交通警察隊直屬分隊依違反道路交通管理處罰
    條例第四十九條第二款（原舉發單位誤植違規事實為「不依
    標誌、標線、號誌指示」、違反條文為「第四十八條第一項
    第二款」，業經原舉發單位自行更正為上述違規事實及違反
    條文）當場舉發，受處分人於限期內到案申訴，原處分機關
    遂於九十六年十二月二十一日以之中監違字第裁６０－ＧＤ
    0000000號裁決書，裁處罰鍰新臺幣（下同）九百元
    ，並依同法第六十三條第一項記違規點數一點，於法並無不
    合等語。
二、聲明異議意旨略以：受處分人於上揭違規時間確實在自由路
    三段與復興路五段路口前迴轉，惟其並無跨越雙黃線之事實
    ，又舉發員警當時距該路口一百公尺遠，基於視野考量，員
    警辨識上有誤認之虞，且員警在更改舉發違反道路交通處理
    事件通知單後，未將該更正後通知單通知或送達本人，爰聲
    明異議，請求撤銷原處分云云。
三、按汽車駕駛人迴車時，有在劃有分向限制線之路段迴車者，
    處新臺幣六百元以上一千八百元以下罰鍰；汽車駕駛人有第
    四十九條之情形者，除依原條款處罰鍰外，並予記違規點數
    一點，道路交通管理處罰條例第四十九條第二款、第六十三
    條第一項第一款分別定有明文。
四、受處分人固對於其於上開時、地駕駛車牌號碼ＰＦ一３９９
    ５號自用小客車迴轉之事實並不爭執，並有原舉發機關掣開
    之違反道路交通管理事件通知單及裁決書存卷可稽，然仍以
    上開情詞置辯。惟查：
（一）受處分人於九十六年十一月一日下午三時十五分許，駕駛
      車牌號碼ＰＦ一３９９５號自用小客車，在臺中市○○路
      與復興路口處在劃有分向限制線路段迴車之事實，經證人
      即臺中市警察局交通警察隊直屬分隊警員甲○○於本院九
      十七年二月二十五日訊問時具結證述明確，受處分人對此
      亦無異意，是受處分人在上開劃有分向限制線路段迴車之
      事實，堪可認定。
（二）證人甲○○於本院同日訊問時另具結證稱：其於九十六年
      十一月一日當天下午二時至四時服交通稽查勤務，地點在
      自由路四段與復興路口，取締機車未依兩段式轉彎之行為
      ，當時有二個人服勤，其與另一位同事，受處分人違規當
      時，其係站在自由路四段（離自由路與復興路口約三、四
      十公尺）上，取締當時自由路係綠燈、復興路係紅燈，其
      見受處分人所駕駛的汽車，是從自由路往郊區方向行駛，
      在汽車尚未到復興路口前約五公尺，違規迴轉往市區方向
      進行，當時因為自由路是綠燈，對向有汽車要行進，所以
      有阻擋到對向車輛，故其才會上前盤查等語綦詳（見本院
      九十七年二月二十五日訊問筆錄第二頁），另有證人甲○
      ○於本院九十六年十一月十五日訊問時所庭呈之現場照片
      二幀附卷可憑。受處分人雖辯稱：舉發員警當時距該路口
      一百公尺遠，基於視野考量，員警辨識上有誤認之虞，員
      警在更改舉發違反道路交通處理事件通知單後，未將該更
      正後通知單通知或送達本人云云。惟證人甲○○到院作證
      時亦明確表示：其當時所站立的位置與受處分人迴轉的地
      點距離約二十幾公尺左右，其確信受處分人確實在該路口
      迴轉，且有阻擋到對向的汽車，受處分人車輛迴轉後，停
      在上海點心店門前等語。此外，本院亦查無任何證據足資
      證明證人甲○○有捏造事實、違法取締之情事，且依其證
      言及現場照片，其於舉發當時係天氣晴朗，沒有下雨，視
      線清楚，車流量不多，自由路路面寬廣，應可清楚看到受
      處分人行車之動向，復無障礙物阻擋其視線，應認其並無
      誤看受處分人行車動向之可能，則證人甲○○本其維護交
      通秩序、安全職責所為之當場舉發，自應受到合法、正確
      之推定。
（三）另本件原處分機關經函請原舉發單位調查違規事實後，已
      依原舉發單位申請，將誤植之違規事實及舉發違反法條分
      別更正為「在劃有分向限制線路段迴車」及「第四十九條
      第二款」，並依更正後之違規事實及舉發違反法條做成裁
      決書送達受處分人，此有交通部公路總局臺中區監理所送
      達證書影本在卷可參，其就原舉發單位誤植違規事實及舉
      發違反法條之更正程序，於法並無相違，並無礙於本件舉
      發及裁決之合法性。況且受處分人之申訴、異議權利及受
      處罰鍰金額並未因此而受有不利益，是本件受處分人執前
      詞以更正後之舉發違反道路交通管理事件通知單未合法送
      達本人之主張，顯然無據。
（四）從而，證人甲○○在受處分人違規駕車在劃有分向限制線
      路段迴車之情況下當場舉發，尚符合上開法律之規定。受
      處分人至今亦無法提出任何對其有利之證據供本院參酌，
      其否認違規之情，自不足採。綜上，受處分人確有在劃有
      分向限制線路段迴車，而違反道路交通管理處罰條例第四
      十九條第二款及第六十三條第一項第一款之情事，洵堪認
      定。原處分機關援引首揭規定，對於受處分人裁處罰鍰九
      百元，並記違規點數一點，並無違誤，本件聲明異議為無
      理由，應予駁回。
據上論斷，應依道路交通管理處罰條例第八十七條第二項、道路
交通案件處理辦法第十九條，裁定如主文。
中    華    民    國    97    年     2    月    29    日
                  交通法庭  法  官  楊真明
上正本證明與原本無異
如不服本裁定應於送達後五日內向本院提出抗告狀（須附繕本）
                            書記官  呂苗澂
中    華    民    國    97    年     2    月    29    日


司法院資訊處製作；財團法人民間司法改革基金會備份。
